臺灣板橋地方法院刑事判決　　　　　　　　　　　　九十一年度訴字第一五五七號
　　公　訴　人　臺灣板橋地方法院檢察署檢察官
　　被　　　告　甲○○　男　三.
右列被告因違反毒品危害防制條例案件，經檢察官提起公訴（九十一年度毒偵字第三
五０號、九十一年度毒偵字第一三三三號），本院判決如左：
    主  文
甲○○連續施用第一級毒品，累犯，處有期徒刑柒月，扣案之第一級毒品海洛因壹包
（驗餘淨重零點伍柒公克，包裝重零點伍壹公克）沒收銷燬之、注射針筒貳支沒收；
又連續施用第二級毒品，累犯，處有期徒刑肆月；應執行有期徒刑玖月，海洛因壹包
（驗餘淨重零點伍柒公克，包裝重零點伍壹公克）沒收銷燬之、注射針筒貳支沒收。
    事  實
一、甲○○曾因違反麻醉藥品管理條例案件，於民國八十六年間經本院以八十五年度
    訴字第二四六二號判決處有期徒刑六月，於八十六年三月十一日易科罰金執行完
    畢；又因施用第二級毒品安非他命，經檢察官聲請本院以八十九年度毒聲字第九
    六八號裁定送勒戒處所觀察、勒戒後，認無繼續施用毒品之傾向，由臺灣板橋地
    方法院檢察署檢察官於八十九年三月五日以八十九年度毒偵字第六號處分書處分
    不起訴確定後，詎甲○○仍不知悔改，基於施用第一級毒品海洛因之概括犯意，
    自九十一年一月五日十七時起至九十一年三月二十八日十一時止，在臺北縣三峽
    鎮○○路介壽國小旁及其住處等地，以將海洛因摻水用注射針筒施用之方法，每
    天均有施用，連續多次施用海洛因；復另行起意，基於施用第二級毒品甲基安非
    他命之概括犯意，自九十一年一月五日十七時起至九十一年三月二十二日止，亦
    在臺北縣三峽鎮○○路介壽國小旁及其住處等地，以將甲基安非他命置於吸食器
    內以火燒烤產生煙霧後吸食之方式，約一星期一次，連續多次施用甲基安非他命
    。嗣先於九十一年一月六日零時三十分許，在臺北縣三峽鎮○○路五巷口為警查
    獲，甲○○主動自其身上取出海洛英一包（毛重０點三公克），及安非他命一包
    （毛重０點四公克），又於九十一年三月二十八日十六時許，在台北縣三峽鎮○
    ○路七十五巷口為警查獲，並扣得海洛因一包（驗餘淨重０點五七公克，包裝重
    ０點五一公克）；又甲○○因本案施用毒品案件，經本院依檢察官聲請，業於九
    十一年四月二十六日以九十一年度毒聲字第一三八０號裁定令其入戒治處所施以
    強制戒治一年。
二、案經臺北縣政府警察局三峽分局及臺北市政府警察局中正第一分局報請臺灣板橋
    地方法院檢察署檢察官偵查起訴。
    理  由
一、右揭事實，業據被告甲○○於本院審理中坦承不諱，而其於九十一年一月六日遭
    查獲後經採集尿液檢驗結果，呈甲基安非他命及鴉片類陽性反應，有卷附臺北縣
    警察局三峽分局查獲毒品危害防制條例案姓名對照表、臺灣檢驗科技股份有限公
    司濫用藥物尿液檢驗報告各乙份可憑，另九十一年三月二十八日遭查獲所採集之
    尿液檢驗結果，亦呈嗎啡陽性反應，有臺北市政府警察局中正第一分局九十一年
    三月移送煙毒麻醉藥品人犯尿液檢體編號對照表、臺北市立療養院煙毒尿液檢驗
    報告書各乙份可稽，足證被告前開自白應與事實相符，復有上開海洛英及安非他
    命各一包（毛重０點三公克、０點四公克）（已於另案沒收銷燬之）及海洛英一
    包（驗餘淨重０點五七公克，包裝重０點五一公克）扣案可資佐證。又警方於三
    月二十八日所查獲被告持有之白粉物質一包，經法務部調查局鑑定結果，係海洛
    因，淨重０點五七公克，有該局九十一年五月二十二日調科壹字０六０００六一
    九四號函一紙附卷可憑；另被告曾因施用第二級毒品安非他命，經檢察官聲請本
    院以八十九年度毒聲字第九六八號裁定送勒戒處所觀察、勒戒後，認無繼續施用
    毒品之傾向，由臺灣板橋地方法院檢察署檢察官於八十九年三月五日以八十九年
    度毒偵字第六號處分書處分不起訴等情，有上開不起訴處分書電腦列印本及臺灣
    高等法院檢察署刑案紀錄簡覆表各一份在卷可考；被告為警查獲後，經檢察官聲
    請本院於九十一年三月十一日以九十一年度毒聲字第七九０號裁定將甲○○送入
    臺灣臺北看守所附設勒戒處所執行觀察、勒戒後，認有繼續施用毒品之傾向，檢
    察官再聲請本院於九十一年四月二十六日以九十一年度毒聲字第一三八０號裁定
    令其入戒治處所施以強制戒治一年等情，亦有上開本院裁定正本一份、臺灣臺北
    看守所附設勒戒處所九十一年四月十一日有繼續施用毒品傾向證明書一份附卷足
    按。本案事證明確，被告犯行洵堪認定。
二、按海洛因及甲基安非他命分屬第一級及第二級毒品，毒品危害防制條例第二條第
    二項第一款及第二款定有明文。被告前因施用第二級毒品安非他命，經送勒戒處
    所觀察、勒戒後，無繼續施用毒品傾向，由檢察官為不起訴之處分後，五年內再
    施用海洛因及甲基安非他命，經觀察、勒戒後，認有繼續施用毒品之傾向，核其
    所為係犯毒品危害防制條例第十條第一項之施用第一級毒品罪及同條第二項之施
    用第二級毒品罪；其持有海洛因及甲基安非他命之低度行為，分別為施用之高度
    行為所吸收，均不另論罪；其先後多次施用海洛因及甲基安非他命之犯行，均時
    間緊接，方法相同，各觸犯構成要件相同之罪名，顯係基於概括之犯意為之，均
    為連續犯，應依刑法第五十六條之規定分別以一罪論並加重其刑；其所犯上開二
    罪，犯意各別，行為互異，應分論併罰。末查被告曾因違反麻醉藥品管理條例案
    件，於八十五年間經本院以八十五年度訴字第二四六二號判決處有期徒刑六月，
    如易科罰金以三百元折算一日確定，於八十六年三月十一日執行完畢，有卷附臺
    灣高等法院檢察署刑案紀錄簡覆表一份可按，其受有期徒刑執行完畢後五年以內
    再犯本案法定刑為有期徒刑之上開二罪，為累犯，均應依法遞加重其刑。爰審酌
    被告已有因施用安非他命經觀察勒戒後，獲不起訴處分之寬典，猶因施用海洛因
    及甲基安非他命再犯本罪，顯未衷心悛悔，漠視法令之禁制，恣意濫用藥品，甚
    為可訾，兼衡其施用安非他命所生危害實以自戕健康為主，於他人尚無明顯重大
    危害及其犯後終能供認無隱，態度良好等一切情狀，分別量處如主文所示之刑，
    並定其應執行之刑。
三、扣案之海洛因一包（驗餘淨重０點五七公克，包裝重０點五一公克）係第一級毒
    品，應依毒品危害防制條例第十八條第一項前段規定宣告沒收銷燬之，另扣案之
    注射針筒貳支，係被告供本案犯罪所用之物，且係被告所有，業據其供承無誤，
    爰依刑法第三十八條第一項第二款之規定宣告沒收；至上開於九十一年一月六日
    為警查獲之海洛英及安非他命各一包（毛重０點三公克、０點四公克），因在本
    院九十一年度訴字第七五四號毒品危害防制條例案件中，於九十一年五月三十日
    業經宣告沒收銷毀之，此經本院調閱上開卷宗，核閱屬實，爰不再重覆宣告沒收
    銷燬之，併此敘明。
四、公訴意旨另略以：被告自九十一年三月二十三日至九十一年三月二十八日十一時
    止，連續在台北縣三峽鎮○○路介壽國小旁及其住處等地施用第二級毒品安非他
    命，認被告該部分之犯行亦涉犯毒品危害防制條例第十條第二項施用第二級毒品
    罪嫌云云。按犯罪事實應依證據認定之，無證據不得推定其犯罪事實；又不能證
    明被告犯罪者，應諭知無罪之判決；刑事訴訟法第一百五十四條、第三百零一條
    第一項分別定有明文。公訴人認定被告涉犯上揭施用第二級毒品安非他命之犯行
    ，僅以被告之於警訊中自白及台北市立療養院煙毒尿液檢驗報告書為依據，惟被
    告於九十一年三月二十八日十六時經警查獲採尿送驗僅呈嗎啡陽性反應，安非他
    命類則呈陰性反應，有臺北市立療養院煙毒尿液檢報告書附卷可稽。另遍查臺北
    市政府警察局中正第一分局刑事案件移送書相關警訊筆錄，被告並無自白有於上
    開時地連續施用第二級毒品安非他命，公訴意旨所指被告於九十一年三月二十三
    日至九十一年三月二十八日十一時止，連續在台北縣三峽鎮○○路介壽國小旁及
    其住處等地施用第二級毒品安非他命之犯行，客觀上既尚未達於通常一般人均不
    致有所懷疑，而得確信其犯罪事實之程度，依「罪證有疑，利於被告」之法則，
    即應作有利於被告之認定。此外，又查無其他積極證據足證被告有該部犯行，尚
    不能證明其犯罪，揆諸前揭條文規定，本應為其無罪判決之諭知，惟公訴人認該
    部分與前揭起訴有罪之部分屬連續犯，為裁判上一罪之關係，爰不另為無罪之諭
    知。
據上論斷，應依刑事訴訟法第二百九十九條第一項前段，毒品危害防制條例第十條第
一項、第二項、第十八條第一項前段，刑法第十一條前段、第五十六條、第四十七條
、第三十八條第一項第二款、第五十一條第五款，判決如主文。
本案經檢察官蔡偉逸到庭執行職務
中    華    民    國      九十一      年      十      月  九        日
                                      臺灣板橋地方法院刑事第二庭
                                          法  官  吳幸娥
右正本證明與原本無異。
如不服本判決，應於判決送達後十日內，向本院提出上訴狀。
                                          書記官  洪惠玲
中    華    民    國      九十一      年      十      月      九        日
附錄本案論罪刑法條全文：
毒品危害防制條例第十條：
施用第一級毒品者，處六月以上五年以下有期徒刑。
施用第二級毒品者，處三年以下有期徒刑。
